ACORDAO-COMPLETO-2564898

ACÓRDÃO DE RELAÇÃO

ACÓRDÃO DE RELAÇÃO 9378/2022 ATA 41/2022 - PRIMEIRA CÂMARA

Acórdão 9378/2022-TCU-Primeira Câmara
VISTOS, relacionados e discutidos estes autos de tomada de contas especial instaurada pela Secretaria Especial do Desenvolvimento Social, em desfavor de Vilson Pires e do Município de Paranatinga/MT, em razão da não comprovação da regular aplicação dos recursos repassado para a execução dos Programas Proteção Social Básica (PSB) e Proteção Social Especial (PSE) , no exercício de 2012.
Considerando que Vilson Pires não logrou comprovar a boa e regular aplicação dos recursos, instado a se manifestar, optou pelo silêncio, e que inexistem nos autos elementos que demonstrem a sua boa-fé;
Considerando que as alegações de defesa do Município de Paranatinga/MT não foram suficientes para sanar as irregularidades a ele atribuídas e nem afastar o débito apurado;
Considerando a jurisprudência deste Tribunal na qual a responsabilização pelo ressarcimento deve recair sobre o município, nos casos em que a utilização de recursos federais, com desvio de finalidade, gera benefícios a essa pessoa jurídica de direito público.
Os Ministros do Tribunal de Contas da União, em sessão de Primeira Câmara, quanto ao processo a seguir relacionado, ACORDAM, por unanimidade, nos termos do art. 12, §§ 1º e 2º, da Lei 8.443/92 e art. 202, §§3º, 4º e 5º, do Regimento Interno do TCU, de acordo com os pareceres prévios, em rejeitar as alegações de defesa do Município de Paranatinga/MT; deferir as deliberações do item 1.7., e encaminhar cópia desta decisão aos interessados.
1. Processo TC-Processo 033.270/2020-1 (TOMADA DE CONTAS ESPECIAL) 
	1.1. Responsáveis: Prefeitura Municipal de Paranatinga - MT (15.023.971/0001-24) ; Vilson Pires (XXX.140.990-XX) .
	1.2. Órgão/Entidade: Prefeitura Municipal de Paranatinga - MT.
	1.3. Relator: Ministro Walton Alencar Rodrigues.
	1.4. Representante do Ministério Público: Subprocurador-Geral Lucas Rocha Furtado.
	1.5. Unidade Técnica: Secretaria de Controle Externo de Tomada de Contas Especial (SecexTCE) .
	1.6. Representação legal: Rony de Abreu Munhoz (11.972/OAB-MT) , representando Prefeitura Municipal de Paranatinga - MT. 
	1.7. Determinações/Recomendações/Orientações: não há.
1.7.1. fixar novo e improrrogável prazo de 15 (quinze) dias, a contar da notificação, com fundamento no art. 12, §§ 1º e 2º, da Lei 8.443/92 e art. 202, §§3º, 4º e 5º, do Regimento Interno do TCU, para que o Município de Paranatinga/MT efetue e comprove, perante este Tribunal, em solidariedade com Vilson Pires, o recolhimento das quantias abaixo discriminadas aos cofres do Fundo Nacional de Assistência Social, atualizadas monetariamente até a data do efetivo recolhimento, na forma prevista na legislação em vigor:
	Data de ocorrência
	Valor histórico (R$) 

	8/3/2012
	1.656,00

	4/5/2012
	350,00

	4/5/2012
	375,00

	15/5/2012
	264,00

	15/5/2012
	94,90

	15/5/2012
	636,00

	15/5/2012
	62,10

	15/5/2012
	465,75

	15/5/2012
	22,20

	15/5/2012
	132,00

	15/5/2012
	14,40

	15/5/2012
	20,40

	15/5/2012
	88,80

	15/5/2012
	105,60

	15/5/2012
	424,00

	15/5/2012
	714,15

	15/5/2012
	3.314,30

	24/5/2012
	3.397,79

	24/5/2012
	1.534,00

	25/5/2012
	324,00

	25/5/2012
	1.152,00

	2/7/2012
	413,70

	2/7/2012
	2.678,20

	3/7/2012
	1.357,00

	3/7/2012
	1.129,60

	5/7/2012
	2.208,07

	2/8/2012
	2.208,07

	3/9/2012
	2.208,07

	15/5/2012
	1.080,00

	2/6/2012
	557,60

	4/6/2012
	1.650,00

	4/6/2012
	807,50

	4/6/2012
	538,60

	4/6/2012
	283,20

	4/6/2012
	89,20

	4/6/2012
	125,70

	4/6/2012
	88,00

	4/6/2012
	1.098,50

	4/6/2012
	1.198,80

	6/6/2012
	2.208,07

	8/6/2012
	538,60

	8/6/2012
	283,20

	8/6/2012
	89,20

	8/6/2012
	125,70

	8/6/2012
	88,00

	25/6/2012
	1.650,00

	25/6/2012
	807,50

	25/6/2012
	450,16

	25/6/2012
	1.090,80

	25/6/2012
	1.098,50

	25/6/2012
	1.189,80

	2/7/2012
	1.394,00

	2/7/2012
	1.909,50

	2/7/2012
	1.867,00

	2/7/2012
	827,55

	2/7/2012
	1.909,50

	2/7/2012
	836,40

	2/7/2012
	1.775,95

	2/7/2012
	5.429,85

	2/7/2012
	836,40

	2/7/2012
	885,00

	2/7/2012
	1.212,00

	2/7/2012
	615,30

	2/7/2012
	3.673,70

	2/7/2012
	836,40

	2/7/2012
	885,00

	2/7/2012
	1.212,00

	2/7/2012
	615,30

	2/7/2012
	3.673,70

	2/7/2012
	2.275,00

	23/7/2012
	557,60

	2/8/2012
	2.275,00

	2/8/2012
	2.275,00

	3/9/2012
	2.275,00

	16/3/2012
	11,60

	16/3/2012
	32,50

	16/3/2012
	61,87

	13/11/2012
	35,40

	21/11/2012
	256,00

	21/11/2012
	919,60

	21/11/2012
	836,40

	21/11/2012
	1.261,70

	21/11/2012
	580,50

	21/11/2012
	936,25

	21/11/2012
	648,19

	21/11/2012
	1.053,40

	21/11/2012
	256,00

	21/11/2012
	919,60

	21/11/2012
	836,40

	21/11/2012
	1.261,70

	21/11/2012
	580,50

	4/5/2012
	680,00

	16/5/2012
	2.500,00

	13/1/2012
	1.748,00

	17/5/2012
	532,00

	5/6/2012
	14.915,20

	24/11/2012
	57,50

	5/7/2012
	258,32

	20/6/2012
	373,20

	22/2/2012
	861,60

	2/8/2012
	15.267,20

	10/10/2012
	1.680,00

	4/4/2012
	3.050,00

	28/5/2012
	440,00

	18/9/2012
	165,00

	5/9/2012
	9.568,00

	5/3/2012
	445,00

	5/3/2012
	445,00

	6/3/2012
	350,00

	4/4/2012
	500,00

	4/4/2012
	561,80

	4/4/2012
	553,58

	4/5/2012
	553,58

	4/5/2012
	500,18

	4/5/2012
	500,00

	4/6/2012
	553,58

	6/6/2012
	500,00

	6/6/2012
	500,18

	5/7/2012
	500,00

	5/7/2012
	500,00

	2/8/2012
	553,58

	2/8/2012
	500,00

	2/8/2012
	500,00

	2/8/2012
	553,58

1.7.2. informar ao Município de Paranatinga/MT que a liquidação tempestiva do débito atualizado monetariamente saneará o processo e permitirá que suas contas sejam julgadas regulares com ressalva, dando-lhe quitação, nos termos do § 4º, do art. 202, do Regimento Interno do TCU, ao passo que a ausência desse pagamento tempestivo levará ao julgamento pela irregularidade de suas contas, com imputação de débito a ser atualizado monetariamente e acrescido de juros de mora, nos termos do art. 19 da Lei 8.443/1992.

Primeira Câmara

Prefeitura Municipal de Paranatinga - MT (15.023.971/0001-24); Vilson Pires (XXX.140.990-XX).

WALTON ALENCAR RODRIGUES

Rony de Abreu Munhoz (11.972/OAB-MT), representando Prefeitura Municipal de Paranatinga - MT.

TOMADA DE CONTAS ESPECIAL (TCE)

Secretaria de Controle Externo de Tomada de Contas Especial (SecexTCE).